【裁判字號】    90,訴緝,3
【裁判日期】    900221
【裁判案由】    偽造文書等
【裁判全文】
臺灣板橋地方法院刑事判決                              九十年度訴緝字第三號
    公  訴  人  臺灣板橋地方法院檢察署檢察官
    被      告  甲○○
右列被告因贓物案件，經檢察官提起公訴 (八十八年度偵字第一四八七○、二六五三
一號、八十八年度毒偵字第一七五○、二二五九號、八十八年度毒偵緝字第二一九號
)，本院判決如左：
    主  文
甲○○無罪。
    理  由
一、公訴意旨略稱：被告甲○○明知張秀和所有之計算機一台、身分證、駕照各一枚
    、行車執照二枚及林志鴻所有之土地銀行存摺三本、印章二枚、現金新臺幣（下
    同）四萬七千元，均為林國雄所竊得之贓物，竟於民國八十八年六月十日中午，
    在臺北縣中和市某處收受之，嗣於同日中午十二時三十分許，由林國雄（通緝中
    ，俟到案後另行審結）駕駛ＩＩ─○七八二號自用小客車，搭載王美淑（業已審
    結）、唐信南（檢察官另行併案處理）及被告，行經臺北縣新莊市○○路、復興
    路路口為警攔獲，林國雄、唐信南則趁隙逃逸，而在該車上扣得上述贓物等，因
    認被告涉有刑法第三百四十九條第一項收受贓物罪嫌。
二、按犯罪事實應依證據認定之，無證據不得推定其犯罪事實；又不能證明被告犯罪
    者，應諭知無罪之判決，刑事訴訟法第一百五十四條、第三百零一條第一項分別
    定有明文。又認定不利被告之事實，須依積極證據，苟積極證據不足為不利於被
    告事實之認定時，即應為有利於被告之認定，更不必為何有利之證據，最高法院
    三十年上字第八一六號判決意旨亦可參照。
三、本件公訴人所以認被告涉有收受贓物罪嫌，無非係以上開扣案贓物係自被告所承
    租之ＩＩ─○七八二號小客車內搜出，及贓物認領保管單二紙為據，訊據被告則
    堅決否認有何收受贓物之犯行，辯稱：上開車輛固係伊所承租，惟為警查獲當日
    早上伊即將該車借予林國雄，而為警臨檢攔車時，並非伊駕車，而係由林國雄駕
    車，伊並不知林國雄將上開贓物帶上車，伊根本不知有上開物品，更未收服贓物
    等語置辯。經查，前開扣案計算機、身分證、駕駛執照、行車執照、存摺、印章
    及現款等物，分別為張秀和、林志鴻二人失竊，業據渠等於警訊時指述綦詳，並
    有贓物認領保管單二紙附卷可按，固係失竊之贓物無訛。而上開ＩＩ─○七八二
    自用小客車雖係被告所承租，惟上開車輛查獲時係由林國雄駕駛，被告僅係乘坐
    於左後座之事實，業據同被查獲之林國雄、王美淑於偵查中所指稱明確，並經台
    北縣警察局海山分局移送書內所載明，而王美淑（按係林國雄之女友）於偵查時
    復指稱：查獲當日早上伊與林國雄、甲○○自雲林駕車北上，在中和林國雄借車
    出去，中午十點多回來，他載著唐信南回來，我不知他在那遇到唐信南等語（見
    八十八年度偵字第一四八七○號偵查卷第一三六頁背面）。復於檢察官訊問：那
    天查到之贓物何來？王美淑即答稱：本來沒有那些東西（南部上來），後來林國
    雄他們回來，車上才有那些東西的（見同前揭偵查卷第一三七頁），核與被告所
    辯情節相符，而衡情王美淑與林國雄既係男女朋友關係，自無任意攀誣之理，是
    上開贓物既係林國雄查獲當日上午十時餘借車後外出與唐信南一同攜回，而警攔
    查該車當日中午十二時三十分許，係由林國雄駕駛，復於攔停後林國雄、唐信南
    即行逃逸，僅有甲○○、王美淑留在車內為警查獲，自難認上開留在車內贓物係
    由林國雄交付予被告甲○○收受，而上開贓物苟係被告所持有或係林國雄所交付
    ，則衡情被告自當隨同林國雄等人逃逸，豈有留在車內為警查獲之理，足徵林國
    雄確未將上開盜贓物之事實告知被告及交由被告收受，尚難徒以本件查獲車輛係
    被告所承租，即認其係屬知贓並收受。此外，復查無其他積極證據足證被告有公
    訴人所指之收受贓物犯行，揆諸首揭說明，自應為其無罪判決之諭知。
據上論斷，應依刑事訴訟法第三百零一條第一項，判決如主文。
本案經檢察官謝岳龍到庭執行職務
中    華    民  國      九十        年      二        月    二十一    日
                                    臺灣板橋地方法院刑事第六庭
                                          法  官  朱  耀  平
右正本證明與原本無異
如不服本判決應於送達後十日內向本院提出上訴狀
                                          書記官  林  秀  惠
中    華    民    國      九十        年    二        月    二十一    日


司法院資訊處製作；財團法人民間司法改革基金會備份。
